臺灣臺北地方法院刑事判決　　　　　　　 96年度易字第518號
公　訴　人　臺灣臺北地方法院檢察署檢察官
被　　　告　乙○○
上列被告因竊盜案件，經檢察官提起公訴（95年度偵字第23083
號），本院判決如下：
    主  文
乙○○竊盜未遂，累犯，處有期徒刑陸月，如易科罰金，以新臺
幣壹仟元折算壹日。
    事  實
一、乙○○有多次竊盜前案紀錄，最近乙次係於民國88年間，經
    法院判處有期徒刑3月確定；又於92年間因傷害案件，經法
    院判處有期徒刑4月確定，甫於94年1月18日執行完畢出監；
    猶不知悔改，於95年10月14日中午12時30分許，在非屬刑法
    定義之車站範圍內之臺北市臺北火車站南二門內右側公共電
    話亭旁，見在該處參與集會活動之丙○○背包放置在該處而
    一旁無人，認為有機可乘，竟意圖為自己不法之所有，徒手
    將該背包之拉鍊打開伸手進入背包內，欲著手竊取其內財物
    之際，適同為在上址參與集會之人甲○○發現制止而不遂，
    並當場報警查獲。
二、案經內政部警政署鐵路警察局第一警務段報告臺灣臺北地方
    法院檢察署檢察官偵查後起訴。
    理  由
一、證據能力部分：本件認定事實所引用之下列卷內卷證資料（
    包含人證與文書證據、物證等證據），並無證據證明係公務
    員違背法定程序所取得，且被告乙○○於審判期日對本院提
    示之該卷證均未就證據能力爭執，又卷內之文書證據，亦無
    刑事訴訟法第159條之4之顯有不可信之情況與不得作為證據
    之情形。綜上，依刑事訴訟法第159條至159條之5之規定，
    本件認定事實所引用之本件卷證所有證據（包含人證與文書
    證據、物證等證據），均有證據能力，合先敘明。
二、訊據被告矢口否認有上開竊盜未遂犯行，辯稱：伊當時只是
    經過那邊，竟被他們報警說伊偷竊云云。然查，上揭犯罪事
    實，業據被害人丙○○於偵查及本院審理時以證人身分證述
    明確在卷，並經證人甲○○於偵查中證述屬實，並有本件查
    獲時之現場照片附卷可稽。參以被害人與證人甲○○僅係因
    本件參與集會而結識，又渠二人與被告並不相識，若本件果
    非被告所為，實無為此而任意誣指被告之理，是被告空言否
    認犯罪之辯解，自無足取。綜上所述，本件事證明確，被告
    犯行堪以認定，應依法論科。
三、按已著手於犯罪行為之實行而不遂者，為未遂犯，刑法第25
    條第1項定有明文。本件被告業已著手實行構成要件之竊盜
    行為，不過因遭證人甲○○發覺而不能達於既遂之結果，是
    核被告所為，係犯刑法第320條第1項、第3項之竊盜未遂罪
    。至於公訴人認本件係在臺北火車站內犯之，應屬刑法第
    321 條第2項、第1項第6款之加重竊盜未遂罪嫌。按刑法第
    321條第1項第6款之加重竊盜罪，係因犯罪場所而設之加重
    處罰規定，車站或埠頭為供旅客上下或聚集之地，當以車船
    停靠旅客上落停留及必經之地為限，而非泛指整個車站或埠
    頭地區而言（最高法院62年臺上字第3539號判決意旨參照）
    。查被告行竊之地點為臺北火車站南二門內右側公共電話亭
    旁，且依被害人丙○○及證人甲○○所述，渠等當時是在該
    處參與集會遊行等語，故本件行為地點核非火車停靠旅客上
    落停留及必經之地，依前開說明，自非於車站為竊盜行為，
    然此部分事實業經本院於審理時實質調查，且予以公訴人及
    被告辯論之機會，故對於被告防禦權之行使並無妨礙，爰於
    基本事實同一之範圍內，變更公訴人此部分所引之起訴法條
    （最高法院93臺上332號判決要旨參照）。查被告有事實一
    所載刑事前案並經執行完畢之紀錄，有臺灣高等法院被告前
    案紀錄表附卷可稽，其於受有期徒刑之執行完畢後，5年內
    故意再犯本件有期徒刑以上之罪，為累犯，應依刑法第47條
    第1項之規定，加重其刑；被告業已著手於犯罪行為之實施
    ，僅因遭證人甲○○察覺而未得逞，核為障礙未遂，且倘非
    證人甲○○及時察覺，被告當可藉由現場多人聚集之複雜環
    境順利得手逃逸，是本院認並無依刑法第25條第2項規定給
    予被告減輕其刑寬典之必要，亦此敘明。爰審酌本件被告雖
    未竊得財物，然被告在本件之前有多次竊盜前案紀錄，最近
    乙次係於88年間，經法院判處有期徒刑3月確定，有臺灣高
    等法院被告前案紀錄表可按，其再犯本件顯然不知悔改，且
    本件事證已明，被告猶於偵、審中飾詞否認，態度不佳等一
    切情狀，量處如主文所示之刑，併諭知易科罰金之折算標準
    ，以示懲儆。
據上論斷，應依刑事訴訟法第299條第1項前段、第300條，刑法
第320條第1項、第3項、第47條第1項、第41條第1項前段，刑法
施行法第1條之1，判決如主文。
本案經檢察官黃于真到庭執行職務。
中　　華　　民　　國　　96　　年　　7 　　月　　5 　　日
　　　　　　　　　刑事第七庭  審判長法　官　梁耀鑌
                                    法  官  吳冠霆
                                    法  官  許泰誠
以上正本證明與原本無異。
如不服本判決，應於判決送達後10日內，向本院提出上訴狀。
　　　　　　　　　　　　　　　　    書記官　劉麗英
中　　華　　民　　國　　96　　年　　7 　　月　　5 　　日
附錄本案論罪科刑法條全文
中華民國刑法第320條
（普通竊盜罪、竊佔罪）
意圖為自己或第三人不法之所有，而竊取他人之動產者，為竊盜
罪，處 5 年以下有期徒刑、拘役或 5 百元以下罰金。
意圖為自己或第三人不法之利益，而竊佔他人之不動產者，依前
項之規定處斷。
前二項之未遂犯罰之。
